【裁判字號】    99,易,1312
【裁判日期】    991029
【裁判案由】    侵占
【裁判全文】
臺灣板橋地方法院刑事判決              99年度易字第1312號
公  訴  人  臺灣板橋地方法院檢察署檢察官
被      告  甲○○
上列被告因侵占案件，經檢察官提起公訴（98年度偵續字第538
號），本院判決如下：
    主  文
本件公訴不受理。
    理  由
一、公訴意旨略以：被告甲○○自民國91年至96年初，在告訴人
    徐巧蓁經營址設於桃園縣龜山鄉○○○路75巷20弄20號3 樓
    「龍澔企業有限公司」之前身龍水族企業社從事龍魚買賣相
    關業務，負責接洽及收取貨款業務，係從事業務之人，於95
    年7 、8 月間，因案外人卓俊漢向被告表示欲購入一批紅龍
    魚，先給付新臺幣（下同）20萬元，96年元月間再給付10萬
    元。詎被告經其居住於臺南之姊夫取得上開金錢後，竟意圖
    為自己不法所有，將之侵占入己，未交回公司，而供己花用
    殆盡。因認被告涉犯刑法第336 條第2 項之業務侵占罪嫌。
二、按不起訴處分已確定，非有下列情形之一，不得對於同一案
    件再行起訴：一、發現新事實或新證據者。二、有第420 條
    第1 項第1 款、第2 款、第4 款或第5 款所定得為再審原因
    之情形者。又曾為不起訴處分，而違背前開規定再行起訴者
    ，應諭知不受理之判決，並得不經言詞辯論為之，刑事訴訟
    法第260 條、第303 條第4 款、第307 條分別定有明文。
三、經查，本件被告甲○○所涉同一犯罪事實，業經臺灣桃園地
    方法院檢察署檢察官偵查後，依證人倪衍錁、卓俊漢、莊瑞
    銓等人之證詞，認被告辯稱業將告訴人之款項繳回，其中有
    自行出資借告訴人公司名義進口魚類之情形，出售後所得款
    項便自行留下乙節，應堪採信，而認本件被告罪嫌不足，於
    98年9 月27日以98年度調偵字第31號、98年度偵字第5891號
    為不起訴處分，並於98年11月5 日確定，有不起訴處分書、
    臺灣高等法院被告前案紀錄表、臺灣板橋地方法院檢察署公
    務電話紀錄單各1 份在卷可稽。又告訴人於本院審理時表示
    ，其告訴被告之案件中與卓俊漢購買紅龍魚有關之30萬元僅
    有一筆，即上開不起訴處分書附表三編號2 部分（見本院卷
    第35頁反面），堪認本件被告所涉業務侵占罪嫌，業經檢察
    官為不起訴處分確定，而臺灣板橋地方法院檢察署檢察官於
    上開臺灣桃園地方法院檢察署檢察官不起訴處分確定後，再
    於99年5 月4 日對被告所涉同一業務侵占之犯行提起本件公
    訴（見本院卷第1 頁收狀戳），惟並未釋明有何新事實、新
    證據，或有何可依刑事訴訟法第420 條第1 項第1 款、第2
    款、第4 款或第5 款規定得為再審原因之情形，自不得對同
    一案件再行起訴，揆諸前揭說明，爰不經言詞辯論，逕為諭
    知不受理之判決。
據上論斷，應依刑事訴訟法第303 條第4 款、第307 條，判決如
主文。
中    華    民    國    99    年    10    月    29    日
                  刑事第十四庭  審判長法  官  吳幸娥
                                      法  官  傅明華
                                      法  官  廖欣儀
以上正本證明與原本無異。
如不服本判決應於收受判決後10日內向本院提出上訴書狀，並應
敘述具體理由。其未敘述上訴理由者，應於上訴期間屆滿後20日
內向本院補提理由書（均須按他造當事人之人數附繕本）「切勿
逕送上級法院」。
                                      書記官  顏偉林
中    華    民    國    99    年    10    月    29    日

司法院資訊處製作；財團法人民間司法改革基金會備份。
